臺灣臺南地方法院民事裁定
109年度訴字第2086號
原      告  薛凱義  

上列原告提出求償狀到院，本院裁定如下：
    主  文
原告應於本裁定送達後七日內，補正被告之年籍資料及住居所、
訴訟標的及其原因事實、應受判決事項之聲明、供證明或釋明用
之證據。逾期未補正，即駁回其訴。
    理  由
一、按起訴，應以訴狀表明當事人及法定代理人、訴訟標的及其
    原因事實、應受判決事項之聲明，提出於法院為之。復按當
    事人書狀，除別有規定外，應記載當事人之姓名及住所或居
    所；訴訟事件；應為之聲明或陳述；供證明或釋明用之證據
    。民事訴訟法第244條第1項、第116條第1項第1款、第3款、
    第4款、第5款分別定有明文，此為必備之程式；又原告之訴
    ，有民事訴訟法第249條第1項所列各款情形之一，依其情形
    可以補正，經審判長定期間命其補正而不補正者，法院應以
    裁定駁回之，亦為同法條第1項所明文。所謂「應受判決事
    項之聲明」（即訴之聲明）乃原告請求法院判決之結論，亦
    即原告請求法院應為如何判決之聲明，如原告獲得勝訴之判
    決，該聲明即成為判決之主文，在給付之訴，並為將來據以
    強制執行之依據及範圍，在確認之訴，則於當事人間有確認
    私法上法律關係之效力。是以原告提起民事訴訟，所表明訴
    之聲明，必須明確一定、具體合法，始有解決私法上法律關
    係紛爭之可能。而所謂訴訟標的，係指為確定私權所主張或
    不認之法律關係，欲法院對之加以裁判者而言。該法律關係
    為何，依民事訴訟法第244條第1項第2款規定，須依原告起
    訴（追加）時所主張之原因事實特定之。又民事訴訟法第24
    4條第1項項第2款之「及其原因事實」，乃係民國89年修正
    時增訂；此所謂原因事實，係為使訴訟標的特定所必要之事
    實，原因事實應如何記載，始可達到訴訟標的特定之程度，
    學理上曾有爭執，我國實務上向採裁判說之標準，即指「構
    成要件之事實」，而能使受裁判之法律關係與其他法律關係
    有所區別。進言之，所謂「其原因事實」之「其」，即為前
    文之「訴訟標的」而言，故該原因事實係指訴訟標的之原因
    事實；而訴訟標的恆為權利義務（如同法第53條），有時亦
    稱法律關係（如同法第254條），於有正當利益或必要時，
    亦得為其他事項（如同法第247條）。依此，前開原因事實
    ，即指權利義務或法律關係之相關事實而言。原告之起訴狀
    對此等事實應循此表明之，始符合法定程式。
二、原告起訴僅於「求償狀」記載原告姓名，被告則闕如之，其
    「主旨：為蔡金城...」、「對蔡金城提出應該賠償新臺幣3
    00萬元」等語，應是以「蔡金城」為被告而求償新臺幣300
    萬元，但其記載格式仍與上開規定不符，且未載明被告之年
    籍資料及住居所；又原告亦未載明訴訟標的及其原因事實、
    應受判決事項之聲明。基此，原告雖提出書狀到院，但其當
    事人、訴之聲明、訴訟標的及其原因事實均未臻具體明確，
    顯然未符法定程式。茲依民事訴訟法第249條第1項但書之規
    定，限原告於收受本裁定送達後7日內補正之，逾期未補，
    即駁回其訴。　　
三、爰裁定如主文。
中　　華　　民　　國　　109 　年　　12　　月　　23　　日
                  民事第五庭    法  官　盧亨龍
以上正本係照原本作成。
本裁定不得抗告。
中　　華　　民　　國　　109 　年　　12　　月　　23　　日
                                書記官  謝婷婷